臺灣彰化地方法院刑事判決　　　　　　　　　　　　　　九十一年度易字第五六號
　　公　訴　人　臺灣彰化地方法院檢察署檢察官
　　被　　　告　乙○○
右列被告因詐欺案件，經檢察官提起公訴（九十年度偵緝字第二八一號），本院判決
如左：
    主  文
乙○○共同連續意圖為自己不法之所有，以詐術使人將本人之物交付，處有期徒刑壹
年。
    事  實
一、乙○○與真實姓名、年籍、住所均不詳之成年男子及自稱「邱小姐」之成年女子
    ，共同基於意圖為自己不法之所有之概括犯意聯絡，於民國八十九年七月七日，
    由乙○○至彰化市○○路郵局開立局號0000000號、帳號0000000
    號之帳戶後，再於八十九年八月間，以刊登00－0000000號及00－0
    000000號電話聯絡之華聯信用貸款廣告，夾於報紙中送閱於眾之方式詐誘
    他人向其聯繫，致甲○因見廣告而誤認可資貸款新臺幣（下同）八十萬元，即撥
    打該00－0000000號及00－0000000號電話，透過不知情之劉
    明宗（另由臺中地方法院檢察署檢察官為不起訴處分）在臺中市○○路○段一八
    四之一號二樓經營之「遠達電訊企業社」轉接，而與自稱係「邱小姐」之不詳姓
    名成年女子接洽借款事宜，邱小姐多次向甲○詐稱須先繳納手續費始能辦理貸款
    ，連續要求甲○匯款至該戶頭內，致使甲○因而陷於錯誤，於八十九年八月二十
    九日、八月三十日、八月三十日、八月三十日、九月二日、九月四日、九月五日
    、九月六日、九月七日、九月八日及九月十五日先後匯款十一次，共計二十六萬
    七千四百元至前開乙○○名義之郵局帳戶內，乙○○等人則於每次匯款入戶後迅
    即提領得手，嗣甲○因始終未獲借款，始知受騙。
二、案經甲○訴由彰化縣警察局彰化分局報告臺灣彰化地方法院檢察署檢察官偵查起
    訴。
    理  由
一、訊據被告乙○○固不否認有前往彰化市○○路郵局開立局號0000000號、
    帳號0000000號之帳戶之事實，惟矢口否認有何詐欺之犯行，辯稱：因該
    不詳姓名成年男子向伊借帳戶使用，伊去開戶後即將存摺和提款卡交予該名男子
    ，其間伊僅提領過一次二萬五千元，並將該款項交予該名男子，然不知此帳戶係
    供詐騙他人金錢之用云云。然查：本件被害人甲○確實因上開刊登提供可貸款之
    廣告，而透過不知情之劉明宗所經營之「遠達電訊企業社」轉接與自稱「邱小姐
    」女子接洽，經其誆稱先繳手續費等語之詐騙，而將款項二十六萬七千四百元陸
    續匯入前揭乙○○之帳戶等情，業據被害人甲○於警訊中指訴綦詳，並有郵政國
    內匯款執據（正本）計十一紙、彰化郵局八十九年十月十七日00000000
    －00五號函暨所附之乙○○帳戶之立帳申請資料一件、彰化郵局九十一年二月
    二十七日00000000－00三號函暨所附乙○○帳戶之歷史交易清單、提
    款單影本及臺灣臺中地方法院檢察署九十年度偵字第一六四四七號不起訴處分書
    等件在卷可稽。衡諸郵局儲金帳戶可供款項之存匯、提領，乃具備普通知識經驗
    之一般人在日常生活經驗所俱知之常識，故如非欲利用「借人頭」之手法，作不
    法之勾當，豈有須借用他人之郵局帳戶之理，而被告乙○○係二十餘歲之人，對
    於前揭一般生活經驗常識，豈有不知之理，既替不詳姓名年籍之成年男子開立郵
    局儲金帳戶供其使用，彼此關係之密切，可想而知，乃其竟隱瞞該成年男子之年
    籍資料以圖撇清，尤徵其心虛畏罪，再者被告於八十九年七月七日開戶後，仍於
    八十九年八月八日親自至彰化光復路郵局以提款單加蓋原留印鑑之方式提領二萬
    五千元乙情，業據被告乙○○供明在卷，並有前揭彰化郵局九十一年二月二十七
    日函附之提款單影本為憑，尤難謂其不知情。綜上，被告與該不詳姓名年籍之成
    年男子及另一自稱「何小姐」之女子具有共同意圖為自己不法所有之概括犯意聯
    絡，利用在夾報刊登貸款廣告之詐術，使被害人陷於錯誤，而將本人之財物交付
    ，以共同詐欺取財甚明，被告前開所辯，與常情有違，顯屬飾卸之詞，無足採信
    。本件罪證明確，被告犯行堪以認定，應予依法論科。
二、核被告乙○○所為，係犯刑法第三百三十九條第一項之詐欺取財罪。被告與前述
    姓名年籍不詳之成年男子、自稱「邱小姐」之成年女子間，有犯意聯絡及行為分
    擔，為共同正犯。其先後多次犯行，時間緊接，犯罪手法及構成要件均相同，顯
    係基於概括犯意反覆為之，應依連續犯規定，以一罪論，並加重其刑。爰審酌被
    告貪圖利益，共同以刊登貸款廣告之方式詐騙財物，手段惡劣，且迄未賠償犯罪
所生之損害，及其在共犯結構中所居地位，暨本案犯罪後缺乏具體悔過認錯表現
    之態度等一切情狀，量處如主文所示之刑，以示懲儆。
據上論斷，應依刑事訴訟法第二百九十九條第一項前段，刑法第二十八條、第五十六
條、第三百三十九條第一項，罰金罰鍰提高標準條例第一條前段，判決如主文。
本案經檢察官鮑慧忠到庭執行職務。
中    華    民    國    九十一    年      八        月      十  四      日
                              臺灣彰化地方法院刑事第二庭
                                  審判長法官  林  欽  章
                                  法      官  謝  仁  棠
                                  法      官  郭  麗  萍
右正本證明與原本無異。
如不服本判決，應於判決送達後十日內向本院提出上訴狀( 須附繕本 )。
告訴人或被害人對於判決如有不服具備理由請求檢察官上訴者，其上訴期間之計算係
以檢察官收受判決正本之日期為準。
                                  法院書記官  施  嘉  玫
中    華    民    國    九十一    年      八        月      十  五      日
刑法第三百三十九條第一項：
意圖為自己或第三人不法之所有，以詐術使人將本人或第三人之物交付者，處五年以
下有期徒刑、拘役或科或併科一千元以下罰金。
